臺灣澎湖地方法院刑事判決　　　　　　　 100年度易字第76號
公　訴　人　臺灣澎湖地方法院檢察署檢察官
被　　　告　蘇訓興
上列被告因竊盜案件，經檢察官提起公訴（ 100年度少連偵字第
5號、第6號）及移送併辦（100年度少連偵字第9號），被告於本
院準備程序中，先就被訴事實為有罪之陳述，經本院合議庭裁定
改由受命法官獨任進行簡式審判程序，判決如下：
    主  文
蘇訓興犯如附表所示之罪，各處如附表所示之刑。應執行有期徒
刑壹年拾月，扣案LED手電筒壹支沒收。
    事  實
一、蘇訓興前有竊盜前科，嗣因詐欺案件經判處有期徒刑 3月，
    減為1月15日，如易科罰金，以新臺幣（下同）1,000元折算
    1日確定，並於民國97年3月17日易科罰金執行完畢，竟仍不
    知悔改，意圖為自己不法所有，於附表所示日期，單獨或分
    別與未滿18歲之少年陳○○、葉○○（真實姓名詳卷，另由
    本院少年法庭審理中）共同基於竊盜之犯意，進入如附表所
    示地點，以附表所示方法，竊取如附表所示財物，嗣經警循
    線查知上情。
二、案經澎湖縣政府警察局馬公分局報告臺灣澎湖地方法院檢察
    署檢察官偵查起訴。
    理  由
一、被告蘇訓興所犯竊盜罪，非死刑、無期徒刑、最輕本刑為 3
    年以上有期徒刑之罪，或高等法院管轄第一審之案件，被告
    於本院準備程序進行中，先就被訴事實為有罪之陳述，經告
    以簡式審判程序之旨，並聽取檢察官、被告之意見後，本院
    合議庭依刑事訴訟法第 273條之1第1項裁定進行簡式審判程
    序，是依同法第273條之2規定，不受同法第159條第1項、第
    161條之2、第161條之3、第163條之1及第164條至第170條規
    定證據能力認定及證據調查方式之限制，合先敘明。
二、上揭犯罪事實，業據被告蘇訓興坦承不諱，核與證人即共犯
    少年陳○○、葉○○警詢供述及被害人蔡依玲、許佳雯、林
    啟國、蘇莊秋蜜、莊國顯指訴相符，且有和解書 5份、澎湖
    縣馬公國小100年10月1日馬小總字第1000003040號函 1份及
    刑案現場照片16張在卷可佐，足認被告自白與事實相符，其
    犯行洵堪認定，應予依法論科。
三、論罪科刑：
（一）查被告犯附表編號1至3所示犯行後，刑法第 321條修正條
      文業於100年1月26日公布施行。依修正前刑法第321條第1
      項第 1款規定，須行為人於夜間侵入住宅實施竊盜行為，
      始能構成該款之罪，現行法則刪除夜間之規定，無論係日
      間或夜間侵入住宅竊盜者，均應論以加重竊盜刑責，是以
      ，被告附表編號 3所示犯行，乃於夜間侵入住宅竊盜，於
      上開條文修正前後，均應論以該款之罪。又修正前刑法第
      321條第1項各款之法定刑度為「六月以上、五年以下有期
      徒刑」，經修正增定「得併科新臺幣十萬元以下罰金」而
      加重其法定刑度，是比較結果，修正後之規定未更有利於
      被告，依刑法第2條第1項，前舉附表編號1至3所示各犯行
      均應適用修正前之規定。
（二）核被告蘇訓興所為，附表編號1、2部分係犯修正前刑法第
      321條第1項第2款踰越安全設備竊盜罪，編號3部分係犯修
      正前刑法第321條第1項第1款、第2款毀越安全設備於夜間
      侵入住宅竊盜罪，附表編號4至7部分係犯刑法第320條第1
      項竊盜罪，附表編號8部分係犯刑法第321條第1項第2款毀
      越安全設備竊盜罪，上開各罪犯意各別、行為各殊，應予
      分論併罰。又被告前有如事實欄所載論罪科刑記錄，有臺
      灣高等法院前案紀錄表 1份在卷可稽，其於有期徒刑執行
      完畢後 5年內再犯本件有期徒刑以上之罪，為累犯，爰依
      刑法第47條第 1項加重其刑；另附表編號1至4、6至8所示
      犯行均與少年共犯之，爰依兒童及少年福利法第70條第 1
      項前段加重其刑，並依刑法第70條遞加之。
（三）被告現年30歲，正值年輕力壯，亦有正當工作及穩定收入
      ，竟一時糊塗，不思己力謀生而多次行竊，其犯案期間自
      98年9月跨至100年3月長逾1年半，各次犯案竊得財物價值
      自數百元至上萬元不等，所生損害額累計超過 2萬元，其
      犯行難謂輕微，惟其一經查獲即坦承犯罪，並主動與被害
      人達成和解，犯後態度尚稱良好，爰審酌被告之犯罪動機
      、目的、手段、所生損害、犯後態度及公訴人之求刑等一
      切情形，分別量處如主文所示之刑，並定其應執行刑。扣
      案LED手電筒 1支為共犯陳○○所有供犯附表編號4、6、8
      所示犯行所用之物，依刑法第38條第1項第2款諭知沒收。
（四）公訴意旨雖以：扣案螺絲起子為被告與少年陳○○共犯附
      表編號 7所示犯行所用之物，請依刑法第38條第1項第2款
      （起訴書誤載為第39條第 2項）諭知沒收。惟查，證人即
      共犯少年陳○○於警詢供稱：「在湖西鄉龍門村雜貨店我
      是從他商店旁邊以螺絲起子撬開窗戶入內行竊」（見 100
      年 6月23日警詢筆錄，100年度少連偵第5號警卷第10頁）
      ，其所稱以扣案螺絲起子行竊一節與附表編號 7所示犯行
      並無相關，本院復查無證據足認附表編號 7所示犯行乃持
      扣案螺絲起子犯之，該次犯行尚難論以刑法第321條第1項
      第 3款攜帶凶器竊盜罪，扣案螺絲起子亦無從諭知沒收，
      附此敘明。
據上論斷，應依刑事訴訟法第273條之1第1項、第299條第 1項前
段，兒童及少年福利法第70條第1項前段、修正前刑法第321條第
1項第1款、第2款、修正後刑法第321條第1項第2款、第320條第1
項、第28條、第47條第1項、第51條第5款、第38條第1項第2款，
判決如主文。
本案經檢察官彭郁清到庭執行職務。
中    華    民    國   100    年    11    月    14    日
                        刑事庭  法  官  孫健智
以上正本證明與原本無異。
如不服本判決應於收受判決後10日內向本院提出上訴書狀，並應
敘述具體理由；其未敘述上訴理由者，應於上訴期間屆滿後20日
內向本院補提理由書(均須按他造當事人之人數附繕本)「切勿逕
送上級法院」。
中    華    民    國   100    年    11    月    15    日
                                書記官  劉竹苞
附錄本件判決論罪科刑法條：
刑法第320條第1項：
意圖為自己或第三人不法之所有，而竊取他人之動產者，為竊盜
罪，處5 年以下有期徒刑、拘役或 5 百元以下罰金。
刑法第321條第1項第2款：
犯竊盜罪而有下列情形之一者，處六月以上、五年以下有期徒刑
，得併科新臺幣十萬元以下罰金：
一、侵入住宅或有人居住之建築物、船艦或隱匿其內而犯之者。
二、毀越門扇、牆垣或其他安全設備而犯之者。
三、攜帶兇器而犯之者。
四、結夥三人以上而犯之者。
五、乘火災、水災或其他災害之際而犯之者。
六、在車站、埠頭、航空站或其他供水、陸、空公眾運輸之舟、
    車、航空機內而犯之者。
前項之未遂犯罰之。
刑法第321條第1項第2款：（100年1月26日修正前）
犯竊盜罪而有左列情形之一者，處 6 月以上、 5 年以下有期徒
刑：
一  於夜間侵入住宅或有人居住之建築物、船艦或隱匿其內而犯
    之者。
二  毀越門扇、牆垣或其他安全設備而犯之者。
三  攜帶兇器而犯之者。
四  結夥三人以上而犯之者。
五  乘火災、水災或其他災害之際而犯之者。
六  在車站或埠頭而犯之者。
前項之未遂犯罰之。
附表
┌─┬────┬─────┬────┬────┬───────┬──────┐
│編│竊盜時間│ 竊盜地點 │ 被害人 │竊得物品│   竊盜方法   │    主文    │
│號│        │          │        │        │              │            │
├─┼────┼─────┼────┼────┼───────┼──────┤
│1 │98年 9月│澎湖縣馬公│蔡依玲  │約6,000 │被告與少年葉○│蘇訓興成年人│
│  │間某日（│市馬公國小│        │元      │○共同自具防閑│與少年共同踰│
│  │起訴書載│教室      │        │        │作用而屬安全設│越安全設備竊│
│  │為99年 7│          │        │        │備之未上鎖窗戶│盜，累犯，處│
│  │月間某日│          │        │        │爬進教室行竊  │有期徒刑玖月│
│  │，應予更│          │        │        │              │。          │
│  │正）    │          │        │        │              │            │
├─┼────┼─────┼────┼────┼───────┼──────┤
│2 │99年 4月│澎湖縣馬公│許佳雯  │約1,000 │被告與少年葉○│蘇訓興成年人│
│  │間某日（│市馬公國小│        │元      │○共同自具防閑│與少年共同踰│
│  │起訴書載│教室      │        │        │作用而屬安全設│越安全設備竊│
│  │為99年 7│          │        │        │備之未上鎖窗戶│盜，累犯，處│
│  │月間某日│          │        │        │爬進教室行竊  │有期徒刑捌月│
│  │，應予更│          │        │        │              │。          │
│  │正）    │          │        │        │              │            │
├─┼────┼─────┼────┼────┼───────┼──────┤
│3 │99年 5月│澎湖縣馬公│林啟國  │12,000元│被告破壞窗戶外│蘇訓興成年人│
│  │間夜間11│市崇光里後│        │        │裝設具防閑作用│與少年共同毀│
│  │時許    │窟潭（住宅│        │        │而屬安全設備之│越安全設備於│
│  │        │）        │        │        │不銹鋼鐵條，由│夜間侵入住宅│
│  │        │          │        │        │少年葉○○爬窗│竊盜，累犯，│
│  │        │          │        │        │進入後將大門打│處有期徒刑拾│
│  │        │          │        │        │開，被告再進入│月。        │
│  │        │          │        │        │行竊          │            │
├─┼────┼─────┼────┼────┼───────┼──────┤
│4 │99年 7月│慧芳理髮廳│蘇莊秋蜜│數位相機│被告與少年陳○│蘇訓興成年人│
│  │間某日  │（澎湖縣馬│        │1台及300│○共同持陳○○│與少年共同犯│
│  │        │公市○○街│        │元      │所有之LED手電 │竊盜罪，累犯│
│  │        │37號）    │        │        │筒，自未上鎖之│，處有期徒刑│
│  │        │          │        │        │大門進入行竊  │肆月。扣案  │
│  │        │          │        │        │              │LED手電筒壹 │
│  │        │          │        │        │              │支沒收。    │
├─┼────┼─────┼────┼────┼───────┼──────┤
│5 │99年 8月│慧芳理髮廳│蘇莊秋蜜│5,000元 │被告獨自開啟未│蘇訓興犯竊盜│
│  │某日凌晨│          │        │及面額  │上鎖之大門進入│罪，累犯，處│
│  │1 時40分│          │        │15,000元│行竊          │有期徒刑肆月│
│  │許      │          │        │支票1張 │              │。          │
├─┼────┼─────┼────┼────┼───────┼──────┤
│6 │100年1月│澎湖縣馬公│洪秀華  │600元   │被告與少年陳○│蘇訓興成年人│
│  │間某日  │市○○路旁│        │        │○共同持陳○○│與少年共同犯│
│  │        │水果攤    │        │        │所有之LED手電 │竊盜罪，累犯│
│  │        │          │        │        │筒，拉開店門前│，處有期徒刑│
│  │        │          │        │        │塑膠門簾（未上│肆月。扣案  │
│  │        │          │        │        │鎖）進入行竊  │LED手電筒壹 │
│  │        │          │        │        │              │支沒收。    │
├─┼────┼─────┼────┼────┼───────┼──────┤
│7 │100年1月│乾杯現調飲│陳淑華  │900元   │被告與少年陳○│蘇訓興成年人│
│  │間某日凌│品光復店（│        │        │○共同自未上鎖│與少年共同犯│
│  │晨1時許 │澎湖縣馬公│        │        │之門進入行竊  │竊盜罪，累犯│
│  │        │市○○路  │        │        │              │，處有期徒刑│
│  │        │179號）   │        │        │              │肆月。      │
├─┼────┼─────┼────┼────┼───────┼──────┤
│8 │100年3月│峰翔車業行│莊國顯  │機車蠟2 │被告在外把風，│蘇訓興成年人│
│  │間某日  │（澎湖縣馬│        │瓶及100 │由少年陳○○破│與少年共同毀│
│  │        │公市○○路│        │元      │壞機車行正門右│越安全設備竊│
│  │        │12巷1號） │        │        │側具防閑作用而│盜，累犯，處│
│  │        │          │        │        │屬安全設備之窗│有期徒刑捌月│
│  │        │          │        │        │戶後，共同持陳│。扣案LED手 │
│  │        │          │        │        │○○所有之LED │手電筒壹支沒│
│  │        │          │        │        │手電筒進入行竊│收。        │
└─┴────┴─────┴────┴────┴───────┴──────┘